臺灣新竹地方法院民事裁定
110年度司繼字第1011號
聲  請  人  謝馥禧  
代  理  人  周櫂炫  


上列聲請人聲請對被繼承人莊鎭山選任遺產管理人事件，本院裁
定如下：
    主  文
選任王耀星律師（地址：台北市○○區○○路○段0○0號9樓）為被繼
承人莊鎭山（男、民國00年0月0日生、身分證統一編號：Z00000
0000號、民國101年9月16日死亡、生前最後設籍址：新竹市○區○
○街00號）之遺產管理人。
准對被繼承人莊鎭山之繼承人為承認繼承之公示催告。
如有被繼承人莊鎭山之大陸地區以外之繼承人，應自本公示催告
最後登載公報、新聞紙或其他相類之傳播工具之日起捌個月內向
本院陳報承認繼承，如不於公示期限內申報承認繼承時，被繼承
人之遺產於大陸地區之繼承人依法繼承、清償債權並交付遺贈物
後有賸餘者歸屬國庫。
聲請人應於收受本裁定之日起貳月內，將本裁定登載於公報、新
聞紙或其他相類之傳播工具，並將登載證據檢送本院。
聲請程序費用新臺幣壹仟元由被繼承人莊鎭山之遺產負擔。
    理  由
一、本件聲請意旨略以：緣被繼承人莊鎭山之父莊陳廷留有遺產
    即新竹市西門段一小段之土地，且該土地權利範圍為公同共
    有，今聲請人與莊陳廷之繼承人簽訂不動產買賣契約書，惟
    莊鎭山為土地共有人之一，其配偶鄭秀娥、長女莊珍娥及其
    相關繼承人，包含莊邦光、莊家珍、莊燦輝、曹莊貞娥等人
    均已聲明拋棄繼承，並經本院於民國101年12月21日准予備
    查在案。又被繼承人過世後其親屬會議未於法定期間選任遺
    產管理人，致上開土地買賣問題懸而未決，爰依民法規定聲
    請選任被繼承人之遺產管理人等語。
二、按繼承開始時，繼承人之有無不明者，由親屬會議於一個月
    內選定遺產管理人，並將繼承開始及選定遺產管理人之事由
    ，向法院報明；無親屬會議或親屬會議未於前條所定期限內
    選定遺產管理人者，利害關係人或檢察官，得聲請法院選任
    遺產管理人，並由法院依前項規定為公示催告；又先順序繼
    承人均拋棄其繼承權時，由次順序之繼承人繼承。其次順序
    繼承人有無不明或第四順序之繼承人均拋棄其繼承權者，準
    用關於無人承認繼承之規定，民法第1177條、第1178條第2
    項、第1176條第6項分別定有明文。
三、經查：
(一)聲請人所陳之上開事實，業據其提出本院公告、本院民事庭
    通知、繼承系統表、戶籍謄本、除戶戶籍謄本、不動產買賣
    契約書與土地登記第一類謄本等影本為證，復經本院依職權
    函詢新竹市北區戶政事務所，堪信聲請人之主張為真實。據
    此，本件被繼承人莊鎭山之繼承人均拋棄繼承，其親屬會議
    亦未於法定期限內選定遺產管理人，從而聲請人以利害關係
    人之身分，聲請本院選任被繼承人之遺產管理人，洵屬有據
    。
(二)審酌律師對法律學有專精，持有具高度公信力之專門職業技
    術執照，對於遺產管理事件應較熟稔，若由律師擔任遺產管
    理人定較能積極配合相關法律程序進行，而社團法人新竹律
    師公會函覆王耀星律師有意願擔任本件被繼承人之遺產管理
    人，爰選任王耀星律師為被繼承人之遺產管理人，併依民法
    第1178條第2項規定為承認繼承之公示催告。
四、依家事事件法第127條第4項，裁定如主文。
五、如對本裁定抗告須於裁定送達後10日內向本院提出抗告狀，
    並繳納抗告裁判費新臺幣1,000 元。
中　　華　　民　　國　　111 　年　　1 　　月　　19　　日
                  家事法庭  司法事務官  李文德